【裁判字號】    90,交訴,165
【裁判日期】    901030
【裁判案由】    公共危險等
【裁判全文】
臺灣高雄地方法院刑事判決                          九十年度交訴字第一六五號
    公  訴  人  臺灣高雄地方法院檢察署檢察官
    被      告  乙○○
右列被告因公共危險等案件，經檢察官提起公訴（八十九年度偵字第二五０五五號）
，本院判決如左：
    主  文
乙○○從事業務之人，因業務上之過失傷害人，處有期徒刑月；又駕駛動力交通工
具肇事，致人受傷而逃逸，處有期徒刑柒月。應執行有期徒刑玖月。
    事  實
一、乙○○考領有小客車駕照，並於民國八十九年七月至九十年二月間，任職於址設
    高雄市○○○路五六一號「華一冰品有限公司」（以下簡稱華一公司），擔任華
    一公司之送貨員，負責駕駛車輛運送冰品至華一公司之客戶處，於該時期為從事
    業務之人；於八十九年八月二日十一時二十分許，駕駛華一公司所有車號為ＹＱ
    －二九四九號之自小貨車，欲運送冰品至華一公司客戶處，而由北向南行駛高雄
    市○○○路，在行經高雄市左營區○○○路與店仔頂路口轉彎入店仔頂路時，明
    知汽車行駛交岔路口時，轉彎車應讓直行車先行，且汽車駕駛人本應注意車前狀
    況，並隨時採取必要之安全措施，雖當時下雨天候欠佳，視線略有不良，惟並無
    不能注意之情形下，疏未注意車前狀況，未見當時沿高雄市○○○路由南向北直
    駛騎乘車號ＭＺＭ－六二六號機車之甲○○亦行經至該路口，致撞及右揭由甲○
    ○所騎乘之機車，使甲○○人車倒地，並因而受有右膝多處撕裂傷、疑韌帶受損
    、右臉撕裂傷等之傷害；乙○○於右開駕駛動力交通工具過失肇事，而使甲○○
    受右上揭傷害後，竟並未下車察看，反而迅即駕駛前述車輛逃逸離去現場。嗣因
    路人見狀報警，並向警方提供肇事車輛車牌號碼，經警循線查獲上情。
二、案經甲○○訴請高雄市政府警察局左營分局移送臺灣高雄地方法院檢察署檢察官
    偵查起訴。
    理  由
一、訊據被告乙○○固不否認曾於八十九年八月二日十一時二十分許，駕駛華一公司
    所有車號為ＹＱ－二九四九號之自小貨車，欲運送冰品至華一公司客戶處，而由
    北向南行駛高雄市○○○路，在行經高雄市左營區○○○路與店仔頂路口轉彎入
    店仔頂路之事實，惟矢口否認上開過失傷害及肇事逃逸之犯行，辯稱：行經上開
    路口時，當時雨勢不小，並未看到告訴人騎車經過，也不知道撞到人，當時有聽
    到聲音，以為是所載的冰掉下去，打算到了送貨地點才下車察看，所以才沒有下
    車，如果是所駕駛之車輛車頭撞到告訴人，伊一定會下車，後來是因為有人打電
    話到公司，才知道有發生車禍，伊也有到醫院去探視告訴人，應該是告訴人騎車
    去撞到伊所駕駛之車輛，至於沒有辦法和解是因為經濟困難，而告訴人之父親也
    不願和解云云；惟查：
（一）右開事實，業據告訴人甲○○迭次於警、偵訊及本院庭訊時到院指訴綦詳；而
      告訴人甲○○因本件車禍受有前開傷害，則有高雄市立婦立綜合醫院診斷證明
      書一份在卷可稽；佐以證人即當時接獲報案到場處理之警員亦來院證述：案發
      當日接到值班備勤通告，所以去現場處理，到現場時，被告並不在場，只有告
      訴人在現場，又因為到現場時，被告並不在現場，而且告訴人的車子已經移動
      到人行道上，所以並沒有製作現場圖，告訴人之車輛因車禍車頭已經毀損，後
      來是現場附近的民眾提供一個線索就是華一冰品的車輛撞到告訴人，所以我們
      才會聯絡被告來做筆錄等語（見本院九十年十月二日訊問筆錄）；再者，告訴
      人所有之機車，因本件車禍，車頭嚴重受損破裂，有照片四幀在卷可查，顯見
      車禍發生時，衝撞力量非小，參以被告於庭訊時既已自承於上揭時地，在駕駛
      車輛行駛之過程中，聽聞有異響等情，被告理應下車加以察看，其竟未予理會
      ，反而加速離去現場，已與常情有違，其辯稱不知有發生車禍云云，顯係畏罪
      之詞，不足採信；堪認被告於警訊時所自承：當時伊所駕駛之車輛與告訴人所
      有之車輛在路口碰撞，告訴人還將車輛牽起推到服飾店前，我以為她沒受傷才
      離去等語（見被告乙○○八十九年十月二十八日警訊筆錄），方屬真實。
（二）按汽車行駛時，駕駛人應注意車前狀況，並隨時採取必要之安全措施，且汽車
      行駛至交岔路口時，轉彎車應讓直行車先行，道路交通安全規則第九十四條第
      三項、第一百零二條第一項第六款分別定有明文。經查，被告於庭訊時既已自
      承並未目睹案發當時告訴人有騎車行經該處之事實，足徵被告當時確未詳予注
      意當時之車前狀況；被告雖稱當時雨勢很大云云，然告訴人卻於庭訊時指訴當
      時雨勢雖需穿戴雨具，然雨量非大等語（見本院九十年十月二日訊問筆錄及九
      十年十月二十三日審判筆錄），雖雨勢大小，乃繫於個人主觀之認定，無確定
      之標準，然被告於庭訊時，既已自承：雨雖然大，但看得到路等語（見本院九
      十年十月二十三日審判筆錄），則被告自不能以當時天候狀況欠佳解免其過失
      責任；被告既未警戒車前狀況，採取適當之安全措施，致肇事使告訴人受有上
      開傷害，其有過失，已經明顯。告訴人因本件車禍受傷，與被告之過失行為間
      並有相當因果關係；被告過失傷害之犯行已堪認定。又被告於駕車肇事後並未
      立即下車加以處理，反而加速離去，其後經路人報警並由當時在場不詳姓名之
      路人向到場之警員加以舉發，始到案說明，復有車禍現場簡略圖附卷可稽，其
      肇事逃逸之犯行，亦足堪認定。
（三）綜上所述，被告辯詞均無可信之處，其右開犯罪事證明確，犯行已堪認定，依
      法應予論科。
二、本件被告乙○○係從事駕駛業務之人，其駕車肇事，致告訴人甲○○受有前揭傷
    害，嗣後更逃逸離去現場，核其所為，係犯刑法第二百八十四條第二項前段之業
    務過失傷害罪及刑法第一百八十五條之四駕駛動力交通工具肇事逃逸罪。審酌被
    告並未有任何犯罪前科，有臺灣高等法院被告全國前案紀錄表及臺灣高雄地方法
    院檢察署刑案資料查註紀錄表各一份在卷可憑，素行非惡，又參以被告過失之程
    度，及告訴人所受之傷害亦非十分嚴重，惟迄今尚未與告訴人達成和解，且在車
    禍肇事竟未下車協助告訴人就醫，反而駕車加速離去等一切情狀，爰分別量處如
    主文所示之刑，並依刑法第五十一條第五款之規定，諭知應執行之刑，以昭炯戒
    。
據上論斷，應依刑事訴訟法第二百九十九條第一項前段，刑法二百八十四條第一項前
段、第一百八十五條之四、第五十一條第五款，罰金罰鍰提高標準條例第一條前段，
判決如主文。
本案經檢察官李靜文到庭執行職務。
中      華      民      國      九十      年    十      月      三十    日
                                  臺灣高雄地方法院交通法庭
                                      法  官    李怡諄
右正本證明與原本無異。
如不服本判決，應於判決送達後十日內，向本院提出上訴狀。
                                      書記官    林慧君
中    華    民    國      九十      年      十      月      三十      日
附錄本判決論罪之法條：
中華民國刑法第二百八十四條
 (過失傷害罪)
因過失傷害人者，處六月以下有期徒刑、拘役或五百元以下罰金，致重傷
者，處一年以下有期徒刑、拘役或五百元以下罰金。
從事業務之人，因業務上之過失傷害人者，處一年以下有期徒刑、拘役或
一千元以下罰金，致重傷者，處三年以下有期徒刑、拘役或二千元以下罰
金。
中華民國刑法第一百八十五條之四
駕駛動力交通工具肇事，致人死傷而逃逸者，處六月以上五年以下有期徒刑。


司法院資訊處製作；財團法人民間司法改革基金會備份。
